Minutes et répertoires du notaire Jean-Baptiste VIVIEN, 4 avril 1748 - 17 mai 1781 (étude IX)
Archives nationales
- Répertoire(s) de Jean-Baptiste VIVIEN, 4 avril 1748 - 31 octobre 1781; MC/RE/IX/8/A - MC/RE/IX/8/B
  - Répertoire. 1762, 2 janvier - 1781, 31 octobre, 2 janvier 1762 - 31 octobre 1781; MC/RE/IX/8/B
    - Contrat de mariage entre le sieur Germain Moteau et la demoiselle Marie Geneviève Samson veuve de Jean Baptiste Coppin, 8 février 1781
      contrat de mariage; Moteau, Germain; Samson, Marie-Geneviève; Coppin, Jean-Baptiste
    - Inventaire après décès de Jean Louis Lecuyer, 13 février 1781
      inventaire après décès; Lecuyer, Jean-Louis
    - Inventaire après décès du sieur Jean Louis Lécuyer, 13 février 1781
    - Inventaire après décès de Jeanne Elisabeth Fleury épouse Duchin, 24 février 1781
      inventaire après décès; Fleury, Jeanne-Elisabeth; Duchin,
    - Inventaire après décès de Jeanne Elisabeth Fleury veuve Duchin, 24 février 1781
      inventaire après décès; Fleury, Jeanne-Elisabeth; Duchin (veuve)
    - Notoriété après le décès de Marie Anne Jacquier veuve de Pierre Etienne, 12 mars 1781
      notoriété; Jacquier, Marie-Anne; Etienne, Pierre
    - Testament de Anne Boulanger veuve Delan, 15 mars 1781
      testament; Boulanger Anne; Delan (veuve)
    - Testament de Marie Charlotte Bené, 2 avril 1781
      testament; Bene, Marie-Charlotte
    - Contrat de mariage entre le sieur Billebois et la demoiselle Meunier, 9 avril 1781
      contrat de mariage; Billebois (sieur); Meunier (demoiselle)
    - Inventaire après décès de Nicole (?) Amable Gillier épouse Hericourt, 11 avril 1781
      inventaire après décès; Gillier, Nicole-Amable; Hericourt,
    - Inventaire après décès de Nicolas Amable Gillier femme Hericourt, 11 avril 1781
      inventaire après décès; Gillier, Nicolas-Amable; Hericourt (femme)
    - Traité d'office d'huissier à cheval par M. Lemaître à M. Moret., 24 avril 1781
      Actes signalés par Thierry Boudignon, 2003-2012 (base de données migrée: voir contexte dans le Plan d’orientation général - Notaires de Paris, guides thématiques du Minutier).
      traité d'office; Lemaître (M.); Moret (M.); huissier
    - Inventaire après décès de Catherine Ferre veuve Jean Geslain, 7 mai 1781
      inventaire après décès; Ferre, Catherine; Geslain, Jean
    - Inventaire après décès de la demoiselle Catherine Serre veuve du sieur Jean Geslain, 7 mai 1781
      inventaire après décès; Serre, Catherine; Geslain, Jean
    - Inventaire après décès de l'épouse Delahouta, 30 mai 1781
      inventaire après décès; Delahouta,
    - Inventaire après décès de Marie Madeleine Geneviève Trou épouse Gilles Richard Gautier, 4 juillet 1781
      inventaire après décès; Trou, Marie-Madeleine-Geneviève; Gautier, Gilles-Richard
    - Inventaire après décès de Anne Marie Savarin Pion veuve Machard, 9 juillet 1781
      inventaire après décès; Savarin Pion, Anne-Marie; Machard,
    - Inventaire après décès de Françoise Geneviève Armand veuve Beaune, 1er août 1781
      inventaire après décès; Armand, Françoise-Geneviève; Beaune,
    - Inventaire après décès de Jean Pierre Boulant, 6 septembre 1781
      inventaire après décès; Boulant, Jean-Pierre
    - Inventaire après décès de Charles Dhautel, 17 octobre 1781
      inventaire après décès; Dhautel, Charles
    - Inventaire après décès de Pierre Villain marchand orfèvre, 22 octobre 1781
      inventaire après décès; Villain, Pierre; orfèvre